臺灣板橋地方法院刑事判決　　　　　　　 94年度訴字第856號
公　訴　人　臺灣板橋地方法院檢察署檢察官
被　　　告　乙○○
　　　　　　　　　　（現另案於臺灣桃園監獄執行中）
指定辯護人?本院公設辯護人甲○○
上列被告因槍砲彈藥刀械管制案件，經檢察官提起公訴（94年度
核退偵字第346 號），而被告就被訴事實為有罪之陳述，本院告
知被告簡式審判程序之旨，並聽取當事人之意見後，經合議庭裁
定改由受命法官獨任進行簡式審判程序，判決如下：
    主  文
乙○○未經許可，寄藏可發射子彈具有殺傷力之改造手槍，處有
期徒刑壹年陸月，併科罰金新臺幣陸萬元，罰金如易服勞役，以
銀元參佰元即新臺幣玖佰元折算壹日。扣案如附表所示之物均沒
收。
    事?實
一、乙○○明知可發射金屬或子彈具有殺傷力之改造手槍、供上
    開改造手槍使用之土造子彈分別係槍砲彈藥刀械管制條例第
    四條第一項第一款、第二款規定之違禁物品，非經中央主管
    機關許可，不得寄藏，仍於民國九十三年十月中旬某日（起
    訴書誤載為九十三年十月底），在臺北市○○○路某處，受
    姓名、年籍均不詳，綽號「土龍」之友人委託而取得如附表
    所示之可發射子彈、具有殺傷力之改造手槍三支，及土造子
    彈三顆（直徑九‧０mm二顆、直徑七‧九mm一顆），旋即藏
    放於臺北縣新莊市○○街四十五號四樓住處，迨九十三年十
    二月三日零時三十分許，乙○○騎乘車牌號碼K 五二—九一
    三號重型機車至臺北縣中和市○○路○段一七七號前時，為
    警查覺形跡有異，經乙○○同意搜索，而當場於其身上及所
    騎乘之上開重型機車置物箱內查獲上開槍彈。
二、案經臺北市政府警察局移送臺灣板橋地方法院檢察署檢察官
    偵查起訴。
    理?由
一、查本件被告乙○○所犯並非死刑、無期徒刑、最輕本刑為三
    年以上有徒刑之罪或高等法院管轄第一審案件，而其於準備
    程序進行中，被告先就被訴事實為有罪之陳述，經法官告知
    簡式審判程序之旨，並聽取公訴人及被告之意見後，本院認
    適宜改依簡式審判程序進行，爰依刑事訴訟法第二百七十三
    條之一第一項、第二百八十四條之一規定，由本院合議庭以
    裁定由受命法官獨任進行簡式審判程序，合先敘明。
二、上開犯罪事實，業據被告乙○○迭於警詢、偵訊（詳臺灣板
    橋地方法院檢察署九十三年度偵字第一九六三二號卷第二頁
    、第三頁）及本院調查、審理時坦承不諱（詳本院九十四年
    九月十二日訊問筆錄、九十四年十一月二十一日審判筆錄）
    ，復有扣案之改造手槍三支及土造子彈三顆足資佐證。而扣
    案之手槍、子彈經送內政部警政署刑事警察局以性能檢驗法
    、試射法鑑驗，結果為：(一)扣案之槍枝一支（槍枝管制編號
    0000000000），係由仿BERETTA 廠半自動手槍製
    造之玩具手槍換裝土造金屬槍管改造而成之改造手槍，機械
    性能良好，可擊發適用子彈，認具殺傷力；(二)扣案之槍枝一
    支（槍枝管制編號0000000000），係由仿WALTHE
    R 廠PPK/S 型半自動手槍製造之玩具手槍換裝土造金屬槍管
    及土造金屬保險裝置而成之改造手槍，機械性能良好，可擊
    發適用子彈，認具殺傷力；(三)扣案之槍枝一支（槍枝管制編
    號0000000000），係由仿BERETTA 廠八四型半自
    動手槍製造之玩具手槍換裝土造金屬槍管而成之改造手槍，
    機械性能良好，可擊發適用子彈，認具殺傷力；(四)扣案之子
    彈二顆，均係土造子彈（具直徑9.0mm 金屬彈頭），經取樣
    一顆試射，可擊發，認具殺傷力；(五)扣案之子彈一顆，係土
    造子彈（具直徑7.9mm 金屬彈頭），經實際試射，可擊發，
    認具殺傷力等情，有該局九十四年一月三日刑鑑字第０九三
    ０二四二七八０號槍彈鑑定書及照片十幀附卷可憑（詳前開
    偵查卷第十七頁至第二十一頁），堪認扣案之槍、彈均具殺
    傷力。是本件扣案槍、彈分別屬槍砲彈藥刀械管制條例第四
    條第一項第一款具有殺傷力之其他可發射子彈之槍枝、同條
    例第四條第一項第二款所稱之子彈，均為槍砲彈藥刀械管制
    條例所規定之槍彈違禁物，應無疑義。因之，依前開補強證
    據已足資擔保被告所為上開任意性自白之真實性。本件事證
    明確，被告犯行洵堪認定，應予依法論科。
二、按行為後法律有變更者，適用裁判時之法律。但裁判前之法
    律有利於行為人者，適用最有利於行為人之法律，刑法第二
    條第一項定有明文。查被告行為後，槍砲彈藥刀械管制條例
??已於九十四年一月二十六日修正公布，並自公布日施行，原
    條例第八條與第十條、第十一條合併修正移列為修正條文第
    八條，原條例第十一條刪除；修正後槍砲彈藥刀械管制條例
    第八條第四項規定「未經許可寄藏第四條一項第一款所定其
    他可發射金屬或子彈具有殺傷力之各式槍枝者，處三年以上
    十年以下有期徒刑，併科新台幣七百萬元以下罰金」，比較
    新舊法，以修正前之槍砲彈藥刀械管制條例第十一條第四項
    規定有利於被告，是依刑法第二條第一項但書之規定，應適
    用修正前之槍砲彈藥刀械管制條例第十一條第四項規定處斷
    。查本件被告未經許可受託寄藏扣案之可發射子彈具殺傷力
    之改造手槍、土造子彈，核其所為，係犯修正前槍砲彈藥刀
    械管制條例第十一條第四項之未經許可寄藏可發射子彈具有
    殺傷力之槍械罪及同條例第十二條第四項之未經許可持有子
    彈罪。又被告以一行為同時持有槍、彈之行為，同時觸犯二
    罪名，為想像競合犯，應依刑法第五十五條前段之規定，從
    一重以槍砲彈藥刀械管制條例第十一條第四項之罪處斷。再
    按寄藏與持有，均係將物置於自己實力支配，僅寄藏必先有
    他人之持有行為，而後始為之受寄代藏而已，故寄藏之受人
    委託代為保管，其保管之本身，亦屬持有，持有係受寄之當
    然結果，法律上自宜僅就寄藏之行為包括評價，不應另就持
    有予以論罪（最高法院七十四年臺上字第三四００號判例意
    旨參照），附此敘明。被告於本院審理時雖辯稱當時在警方
    人員尚不知其有藏放槍、彈前，即主動向警員表示持有槍、
    彈，故本件應符合自首要件云云。然按刑法第六十二條自首
    減輕其刑，係以對於未發覺之罪，向該管公務員告知其犯罪
    而不逃避接受裁判，始與自首之條件相符，最高法院著有六
??十三年台上字第一一○一號判例可供參照。查本件係因員警
??於臺北縣中和市○○路○段一七七號前執行另案搜索後，埋
    伏於上址一樓，見被告未戴安全帽騎乘車牌號碼K 五二—九
    一三號重型機車，且於上址附近繞了數圈，認為被告形跡可
    疑，乃將被告攔停，而要求被告打開機車之置物箱讓員警搜
    索，經被告同意後，員警打開機車置物箱，發現置物箱內有
    一以袋子包裝之物品，令被告打開發現係槍枝等情，業據證
    人即當時執行搜索之員警江進元於本院審理中（詳本院九十
    四年十一月二十一日審判筆錄）證述明確，足見於員警搜索
    前開機車時被告並未向員警坦承持有槍枝之事實，揆諸上開
    判例要旨，被告所為與自首要件並不相當。
三、爰審酌被告受友人寄託藏放槍彈，並未實際將槍枝取出使用
    、對社會尚未造成實際損害、及被告犯罪之動機、目的、手
    段、暨其智識程度、犯罪所生之危險、犯罪後坦承犯行之態
    度等一切情狀，量處如主文所示之刑，及罰金易服勞役之折
    算標準。另扣案如附表所載之槍、彈均為非經主管機關許可
    不得持有之物，均屬違禁物，應依刑法第三十八條第一項第
    一款之規定沒收。至上述扣案經試射擊發之土造子彈二顆（
    直徑九‧０mm及七‧九mm各一顆），已失其子彈效能，不再
    具殺傷力，非屬違禁物，亦非被告所有之物，爰均不另為沒
    收之諭知，附此敘明。
據上論斷，應依刑事訴訟法第二百七十三條之一第一項、第二百
九十九條第一項前段，九十四年一月二十六日修正前槍砲彈藥刀
械管制條例第十一條第四項、第十二條第四項，刑法第十一條前
段、第二條第一項但書、第五十五條前段、第三十八條第一項第
一款、第四十二條第二項前段，現行法規所定貨幣單位折算新台
幣條例第二條，罰金罰鍰提高標準條例第二條，判決如主文。
本案經檢察官涂永欽到庭執行職務。
中　　華　　民　　國　　94　　年　　11　　月　　30　　日
　　　　　　　　　刑事第十八庭??法  官  鄭燕璘
上列正本證明與原本無異。
檢察官、被告如不服本判決，應於判決送達後十日內，向本院提
出上訴狀。
　　　　　　　　　　　　　　　　  書記官?陳秀慧
中　　華　　民　　國　　94　　年　　12　　月　　2 　　日
附表：
一、改造手槍計參支（槍枝管制編號0000000000至0
    000000000）。
二、未經試射之土造子彈（直徑九‧０mm）壹顆。
